臺灣宜蘭地方法院民事判決　　　　　　　 96年度訴字第132號
原　　　告　甲○○
被　　　告　乙○○
上列當事人間請求損害賠償事件，本院於96年6月12日言詞辯論
終結，判決如下：
    主  文
原告之訴駁回。
訴訟費用新台幣壹萬壹仟捌佰玖拾元由原告負擔。
    事  實  及  理  由
一、原告起訴主張：被告為自由時報記者，竟然為不實報導，於
    95年12月7 日在自由時報刊載稱原告沒錢時便會直接闖入其
    他老榮民家中搜刮財物，遇到抵抗還曾拿鐵條打人等等，並
    未經原告同意拍攝原告之照片刊載在報紙上，且有毀謗、恐
    嚇原告之行為，並與警員串通圖利，已嚴重侵害原告之名譽
    、自由等權利，且已造成原告無法工作。爰依侵權行為之規
    定，請求被告賠償原告新台幣（下同）110 萬元。並為訴之
    聲明：請求判命被告給付原告110萬元。
二、被告則答辯以：在採訪當天係由宜蘭縣警察局宜蘭分局發簡
    訊通知被告及多家媒體前往宜蘭縣警察局採訪，因當時適逢
    警方實施迅雷專案要掃黑，原告被列為治平對象而遭拘提，
    其所為相關報導都是依據警方的說法，並無捏造不實之內容
    。且其身為記者，採訪是其工作內容，其只是將所見所聞據
    實報導。至於原告所稱被告有恐嚇伊或串通警員圖利之行為
    云云，被告否認為真正。爰為答辯聲明：請求駁回原告之訴
    。
三、按因故意或過失，不法侵害他人之權利者，負損害賠償責任
    。不法侵害他人之身體、健康、名譽、自由、信用、隱私、
    貞操，或不法侵害其他人格法益而情節重大者，被害人雖非
    財財產上之損害，亦得請求賠償相當之金額。民法第184 條
    第1項及第195條第1 項定有明文。又按當事人主張有利於己
    事實者，就其事實有舉證之責任。亦為民事訴訟法第277 條
    所明定。是以本件原告主張伊之名譽、自由等權利受被告之
    侵害，自應就此事實負舉證之責。
四、本件原告就伊之主張，係提出自由時報95年12月7 日之剪報
    資料1件為證。查：
(一)、原告所提出之報資料，有關於原告之報導部分，其標題為「
    選前掃黑移送44人」，內容為「北高市長、市議員選舉在即
    ，警政署通令全國各警察機關昨晨執行今年第7 波同步掃黑
    ，至昨晚已拘提治平對象陳君儀等3 人，以及涉嫌在宜蘭縣
    員山鄉滋擾、欺壓老榮民強取財物的女子甲○○等迅雷對象
    41人，分別移送各縣市治安法庭審理。」、「48歲的甲○○
    與老榮民結婚，丈夫數年前過世，她便在員山鄉內城村獨居
    ，警方調查，王女沒錢時，便會直接闖入其他老榮民家中搜
    刮財物，遇到抵抗還曾拿鐵條打人，警方發現她至少涉及 9
    件流氓暴力行為，提報為迅雷專案對象。」（下稱系爭報導
    ）。而經本院向宜蘭縣警察局查詢結果，原告確因於95年10
    月8 日起至同年月29日止，連續在宜蘭縣員山鄉涉嫌傷害、
    恐嚇、毀損、欺壓善良等流氓行為，經該局會同法務部調查
    局宜蘭縣調查站及宜蘭縣憲兵隊審查通過，報經內政部警政
    署於95年12月5 日警署刑檢複字第0950006517號認定為情節
    重大流氓，並同意不經告誡，依法通知到案移送審理。原告
    經該局於95年12月6日8時40分通知到案，訊問後以95年12月
    6 日警刑一字第0951101351號函將原告及移送書人案併移本
    院治安法庭審理。有該局96年5月23日警刑一字第096101263
    6號函及所附內政部警政署複審流氓認定書暨該局95年12月6
    日警刑一字第0951101351號函可佐。
(二)、再查，原告所涉檢肅流氓條例案件，經本院治安法庭審理後
    ，雖裁定原告不付感訓處分（現經移送機關提起抗告在案）
    ，然已認定原告確有移送意旨所載下列行為：(一)、甲○○於
    民國95年10月 8日中午，侵入鄭會銘搭建於宜蘭縣員山鄉○
    ○路383 巷77號旁之鐵皮屋內，並趁鄭會銘不及防備之際，
    搶走鄭會銘置於桌上之月餅一盒。另又於95年10月24日下午
    ，再度侵入鄭會銘上開住處，並趁鄭會銘不及防備之際，搶
    走鄭會銘置於桌上之新樂園香菸一包及水果一包。」、「(二)
    、甲○○明知宜蘭縣員山鄉○○路383 巷66號房舍及其附屬
    空地，係田仙丹之妹婿王建華向『大永興業公司』承租而來
    ，竟思佔用該空地，而於95年6、7月間，對於田仙丹恫嚇稱
    『你那塊空地不給我的話，我就要殺妳，妳給我試試看！』
    等語，致使田仙丹心生畏懼。甲○○復於95年10月14日19時
    40分許，以磚頭、石塊砸毀田仙丹上開房屋之窗戶及圍籬。
    」、「(三)、甲○○於95年10月14日19時40分許，以磚頭、石
    塊砸毀田仙丹位於宜蘭縣員山鄉○○路383 巷66號房舍時，
    適為楊德國所撞見，楊德國向警方指證甲○○後，甲○○竟
    以『你再多管閒事，我就要殺你！』等語恫嚇楊德國，致楊
    德國因此而心生畏懼。之後甲○○又於95年10月18日20時許
    ，持鐵棍將楊德國位於宜蘭縣員山鄉○○路383 巷71號住處
    之大門砸毀，楊德國聞聲出門查看，甲○○又對楊德國恫嚇
    稱『誰叫你多管閒事，我要殺掉你！』等語，並持鐵棍毆打
    楊德國身體，致使楊德國受有右臉腫挫傷併撕裂傷、左額挫
    擦傷、右手腕挫傷及左手背裂傷等傷害，並因此而心生畏懼
    。」、「(四)甲○○因祁盤富替楊德國說話，而對於祁盤富心
    生不滿，遂於95年10月18日21時30分許，持鐵條至祁盤富位
    於宜蘭縣員山鄉○○路383 巷50號住處敲打大門騷擾，祁盤
    富聞聲外出察看，甲○○女竟拉扯祁盤富之衣服，導致祁盤
    富跌倒在地，並因而受有右手腕挫擦傷、左膝及左足挫擦傷
    等傷害。」、「(六)、甲○○於95年10月23日下午，侵入葉岳
    才位於宜蘭縣員山鄉○○路383 巷49號住處，並趁葉岳才不
    及防備之際，搶走葉岳才冰箱內之汽水兩瓶。」、「(八)、甲
    ○○於95年10月28日13時，至邱素君所經營位於宜蘭縣員山
    鄉○○路442之1號檳榔攤，欲賒帳購買 2包香菸（售價共計
    110 元），惟為邱素君所拒絕，甲○○竟以『幹妳娘、幹妳
    祖宗』等穢語辱罵邱素君。」、「(九)、甲○○於95年10月29
    日19時許，在宜蘭縣員山鄉○○路383 巷48號前停車場，無
    故持雨傘毆打黃國興身體，致黃國興受有後胸、兩側肩膀及
    膝蓋瘀青疼痛等傷害。」（移送意旨見本院卷第18至20頁，
    認定理由見本院卷第20至23頁）。
(三)、查依前開宜蘭縣警察局之函件，已足認定原告確有因經列為
    情節重大流氓，而經該局拘提並移送本院治安法庭之事實，
    故被告抗辯稱所為系爭報導，並非其所捏造之不實報導等語
    ，即屬可採。又對於本院治安法庭前開裁定，原告自陳該裁
    定公正無私，並稱對於該裁定之認定無意見，則原告確有前
    開對多位被害人為竊盜、恐嚇、傷害、毀損、搶奪等犯罪行
    為之事實，自堪認定。而系爭報導中所載原告闖入他人家中
    「搜刮財物」之用詞，並非法律用語，應係指前開竊盜、搶
    奪之犯行，而關於拿鐵條打人乙節，亦與前述移送意旨(三)後
    段關於持鐵棍毆打訴外人楊德國身體之事實相符。故被告所
    為系爭報導，並無何與事實不符之處，即無所謂被告以不實
    報導毀謗原告，致原告名譽、自由等權利受損害之可言。至
    於系爭報導上另附有原告之照片部分，查該照片核應為原告
    在宜蘭縣警察局接受偵訊時為記者所拍攝，而警察局為公共
    場所，被告等基於採訪之需要而拍攝所報導之對象，應無侵
    害原告隱私權之問題。末以，原告雖復主張被告有恐嚇伊之
    行為，並與員警串通圖利云云，然均為被告所否認，原告則
    並未具體提出被告於何時何地以何方式恐嚇伊，亦未說明被
    告有何不法行為圖謀不法利益之情事，且未提出任何證據以
    實其說，則原告此部分主張，亦無所據。
五、綜上，被告所為系爭報導，並無原告所指不法侵害伊名譽、
    自由等權利之情事，則原告基於侵權行為之規定，請求被告
    賠償所受損害，即屬無據，應予駁回。
四、結論：原告之訴為無理由，依民事訴訟法第78條判決如主文
    。
中　　華　　民　　國　　96　　年　　6 　　月　　25　　日
                  臺灣宜蘭地方法院民事庭
                      法　官　張軒豪
正本與原本無異。
如不服本判決應於判決送達後20日內提出上訴狀（須附繕本）。
中　　華　　民　　國　　96　　年　　6 　　月　　25　　日
                      書記官　詹玉惠
